---
title: "Exemple détaillé"
author: "Sharon"
date: "`r Sys.Date()`"
output: rmarkdown::html_vignette
vignette: >
  %\VignetteIndexEntry{Detailed Example}
  %\VignetteEngine{knitr::rmarkdown}
  %\VignetteEncoding{UTF-8}
---

```{r setup, include = FALSE}
knitr::opts_chunk$set(
  collapse = TRUE,
  comment = "#>"
)
```


# Test des fonctions


## Charger l'outil koboloops

```{r, results='hide', message=FALSE,warning=FALSE,error=FALSE}
library("koboloops")
```

## Exemple de tableau de donnée
Ici, nous créons des données factices à des fins d'illustration.
Ce n'est pas important de comprendre cela; nous le conservons afin que vous puissiez exécuter l'exemple vous-même si vous le souhaitez.
Il y a deux jeux de données.

Le tableau parent contient:

- variable `uuid`: les valeurs doivent être uniques
- variable `age`: valeurs comprises entre 30 et 60
- variable `parent_gender`

Le tableau enfant contient:

- variable `parent_uuid`: devrait être un nombre parmi les uuid de l'ensemble de données parent
- variable `age`: valeurs comprises entre 1 et 18
- variable `child_gender` juste quelques chiffres, mais l'en-tête de colonne indique que cela est potentiellement sensible


```{r}
parent <- data.frame(uuid=1:10, age_parent=sample(30:60,10,replace = T),parent_gender=sample(c("F","M"),10,replace = T))

child <- data.frame(parent_uuid=sample(1:10,20,replace = T), age_child=sample(1:18,20,replace=T), child_gender=sample(c("F","M"),20,replace = T))
```

## Affecter l'age des parents à chaque enfant


```{r,eval=F}
family <- add_parent_to_loop(child,parent,uuid.name.loop = "parent_uuid",uuid.name.parent = "uuid",c("age_parent"))
family
```

run `?add_parent_to_loop` pour plus de détails.

## Affecter toutes les informations des parents à chaque enfant.
Nous affectons au parent l'âge moyen des enfants.

```{r}
variable.to.add = c(mean_of_child_age="age_child")
```

```{r,eval=F}
family <- affect_loop_to_parent(child, parent,aggregate.function = mean , variable.to.add)
family
```

run `?affect_loop_to_parent` pour plus de détails.



